臺灣屏東地方法院民事裁定　
111年度司繼字第5號
聲  請  人  廣鍵建設有限公司

法定代理人  承昶有限公司

代  理  人  洪國欽律師
關  係  人  杜海容律師 
上列聲請人聲請選任被繼承人鄒雲霞之遺產管理人事件，本院裁
定如下：
    主  文
選任杜海容律師為被繼承人鄒雲霞之遺產管理人。
准對被繼承人鄒雲霞之繼承人為承認繼承之公示催告。
被繼承人鄒雲霞之繼承人，應自前項公示催告裁定揭示之日起8
個月內承認繼承，上述期限屆滿，無繼承人承認繼承時，被繼承
人鄒雲霞之遺產，於清償債權，並交付遺贈物後，如有賸餘即歸
屬國庫。
聲請費用新臺幣1,000 元由被繼承人鄒雲霞之遺產負擔。
    理  由
一、本件聲請意旨略以：被繼承人鄒雲霞（女，民國00年0 月0
    日生，身分證統一編號：Z000000000號，生前最後住所：屏
    東縣○○鎮○○○路00 號）於民國110年9月9日向聲請人購買「
    萬吉欣願景」建案房屋一棟，房地總價為新臺幣628萬元，
    上開房地經設定抵押辦理貸款後，已過戶在被繼承人名下。
    詎料，被繼承人於房屋交屋前，居住於該屋並跳樓自殺，被
    繼承人於110年10月7日日死亡後，在台並無其繼承人，尚有
    交屋款66萬元未給付。據此，被繼承人並無親屬，無法召開
    親屬會議，更遑論親屬會議於1 個月內選定遺產管理人，為
    確保聲請人之權利，爰依法狀請選任遺產管理人等語。
二、按繼承開始時，繼承人之有無不明者，由親屬會議於1 個月
    內選定遺產管理人，並將繼承開始及選定遺產管理人之事由
    ，向法院報明。無親屬會議或親屬會議未於前條所定期限內
    選定遺產管理人者，利害關係人或檢察官，得聲請法院選任
    遺產管理人，並由法院依規定為公示催告。民法第1177條、
    第1178條第2 項分別定有明文。此為關於無人承認繼承之規
    定。又先順序繼承人均拋棄其繼承權時，由次順序之繼承人
    繼承，其次順序繼承人有無不明或第4 順序之繼承人均拋棄
    其繼承權者，準用關於無人承認繼承之規定，民法第1176條
    第6 項亦有明文。
三、經查，聲請人上開主張，業據其提出被繼承人鄒雲霞身份證
    正反面影本、「萬吉欣願景」房屋買賣契約書、土地登記及
    建物登記第一類謄本、個人基本資料查詢結果等件為證，堪
    信聲請人之主張為真實。另經本院依職權向戶政機關函查被
    繼承人鄒雲霞之配偶、第一、二、三順位繼承人相關資料，
    經臺東○○○○○○○○函覆「被繼承人查無旨揭之相關繼承人等戶
    籍資料」，有上開戶政事務所111年2月9日東臺東戶字第111
    0000515號函在卷為憑。再經本院向屏東縣政府警察局東港
    分局函詢：「被繼承人鄒雲霞有無於屏東縣○○鎮○○○路00號
    租屋之事實？被繼承人鄒雲霞有無於屏東縣○○鎮○○○路00號
    房屋非自然死亡之報案紀錄？」屏東縣警察局東港分局函覆
    「鄒雲霞近期因憂鬱症發作，常向室友蔣雪琴稱有人要帶他
    走，不料今突然從後方陽台一躍而下。」、「房東稱屏東縣
    ○○鎮○○○路00號租屋的是蔣雪琴，有簽訂租賃契約，與鄒雲
    霞未簽訂租賃契約，但確定鄒雲霞與蔣雪琴住在一起。」並
    提出110報案紀錄、電話紀錄表各1份附卷為憑，足以釋明被
    繼承人鄒雲霞最後居住地在屏東縣東港鎮，是本院對於本案
    有管轄權。又聲請人為債權人，係利害關係人，依前開規定
    ，聲請選任遺產管理人，尚無不合。本院審酌杜海容律師乃
    屏東律師公會成員，具法學專才，與聲請人及被繼承人鄒雲
    霞間均無何利害關係，能勝任遺產管理人一職，並徵得杜海
    容律師之同意，有本院電話記錄附卷可憑，爰指定杜海容律
    師為被繼承人之遺產管理人。
四、依家事事件法第127 條第4 項、第97條，非訟事件法第24條
    第1 項，裁定如主文。
五、如不服本裁定，應於裁定送達後10日內向本院提出抗告狀，
    並繳納抗告費新臺幣1,000 元。
中　　華　　民　　國　　111 　年　　4　　月　　27 　　日

                  家事庭  司法事務官　
　　　　　　　　　　　　唐淑嫻
以上正本係照原本作成
如對本裁定抗告須於裁定送達後10日內向本院提出抗告狀
中　　華　　民　　國　　111 　年　　2 　　月　　25　　日
                            書記官　戴仲敏